---
title: "Gráfico Tema 3"
subtitle: Tratamiento de Datos. Grado en Ciencia de Datos- UV
author: "Grupo Q"
date:  "`r Sys.Date()`"
params:
  lang: ES
lang: "`r switch(params$lang, ES = 'es-ES', EN = 'en-US')`"
output:
  html_document:
    echo: yes
    number_sections: yes
    theme: lumen
    toc: yes
  pdf_document:
    toc: yes
    toc_depth: 3
    number_sections: yes
---

# Introducción

El siguiente trabajo se centra en el análisis de la evolución de la pandemia de COVID-19 utilizando datos actualizados, los cuales son accesibles a través del enlace proporcionado: https://covid.ourworldindata.org/data/owid-covid-data.csv.

El objetivo principal es representar gráficamente la evolución de la pandemia a nivel mundial, con un enfoque particular en España. Para ello, se generará un gráfico interactivo que permita explorar los datos de manera dinámica.

Para la elaboración de este trabajo, destacamos como herramienta principal la librería ggplot2 para la generación de gráficos interactivos. Además, se consultará y aplicará la documentación y recursos proporcionados por la comunidad de R, incluyendo el libro "ggplot2: Elegant Graphics for Data Analysis", así como otros recursos en línea que faciliten el proceso de visualización de datos y la creación de gráficos interactivos con ggplot.

**Componentes grupo Q:**
Hugo Frasquet García, Nerea Galera Navarro y Héctor Leal Herrera


```{r setup, cache = F, echo = F, message = F, warning = F, tidy = F}

# CONFIGURACIÓN GENERAL
library(knitr)
options(width = 100)
# Opciones generales chunks
opts_chunk$set(echo=T,message = F, error = F, warning = F, comment = NA,
               fig.align = 'center', dpi = 100, tidy = F,
               cache.path = '.cache/', fig.path = './figure/')

#options(xtable.type = 'html')
knit_hooks$set(inline = function(x) {
  
  if(is.numeric(x)) {
    round(x, getOption('digits'))
  } else {
    paste(as.character(x), collapse = ', ')
  }
})
```

# Configuración:

## Cargamos las librerías, las funciones y el fichero de datos:

```{r}
# Cargamos las librerías
library(ggplot2)
library(tidyverse)
library(readr)
library(plotly)
library(dplyr)
library(knitr)

# Importamos el fichero
df <- read.csv("data/owid-covid-data.csv", header=TRUE)
df$date <- as.Date(df$date, format = "%Y-%m-%d")
```

## Filtramos los datos:

```{r}
paises <- c("Canada","France","Germany","Italy","Japan","Spain",
            "United Kingdom","United States")

#Filtramos
df_filtrado <- df %>%
  filter(location %in% paises)

#Establecemos que color queremos que represente cada país
colores <- c("Spain" =  "red","United States" = "darkorchid",
             "Italy" = "turquoise4", "France" = "darkorange2",
             "Germany" = "seagreen3", "Canada" = "chocolate4",
             "Japan" = "steelblue4","United Kingdom" = "hotpink")

```

# Gráfico
```{r}

fecha <- Sys.Date()

grafico <- ggplot(df_filtrado, aes(x = date,
                                        y = new_deaths_smoothed_per_million,
                                        color = location, group = location)) + 
  geom_line() + 
  guides(color = guide_legend(title = "Paises")) +
  scale_y_continuous(breaks = seq(0, 18, by = 2)) + 
  scale_x_date(date_labels = "%b %d, %Y", 
               breaks = seq(min(df_filtrado$date), fecha, length.out = 5), 
               limits = c(min(df_filtrado$date), fecha)) +
  scale_color_manual(values=colores) +
  geom_line(data = filter(df_filtrado, location == "Spain"), size = 0.7) +
  labs(title = "Daily new confirmed COVID-19 deaths per million people. Grupo Q", 
       x = fecha) + 
  theme(axis.title.y = element_blank())

grafico

```

# Gráfico interactivo
```{r}
ggplotly(grafico, width = 1000, height = 600)
```

